Config:
  hfst:
    Gen: ../../../src/generator-gt-norm.hfst
    Morph: ../../../src/analyser-gt-norm.hfst
  xerox:
    Gen: ../../../src/generator-gt-norm.xfst
    Morph: ../../../src/analyser-gt-norm.xfst
    App: lookup

Tests:

# todo:
# Proofread the gold standard (below)
# Then: run analyser, then correct. 

  Verb - olema: # Verb 'to be' - full paradigm
     # according to Eesti keele k√§siraamat
     # http://www.eki.ee/books/ekk09/
     # -----------------------------------------
     # indicative mood
     # present tense
     #
     olema+V+Ind+Prs+Sg1: olen
     olema+V+Ind+Prs+Sg2: oled
     olema+V+Ind+Prs+Sg3: on
     olema+V+Ind+Prs+Pl1: oleme
     olema+V+Ind+Prs+Pl2: olete
     olema+V+Ind+Prs+Pl3: on
     olema+V+Ind+Prs+4: ollakse
     olema+V+Ind+Prs+Sg1+ConNeg: ole
     olema+V+Ind+Prs+Sg2+ConNeg: ole
     olema+V+Ind+Prs+Sg3+ConNeg: ole
     olema+V+Ind+Prs+Pl1+ConNeg: ole
     olema+V+Ind+Prs+Pl2+ConNeg: ole
     olema+V+Ind+Prs+Pl3+ConNeg: ole
     olema+V+Ind+Prs+4+ConNeg: olda
     olema+V+Ind+Prs+Sg1+ConNeg: pole
     olema+V+Ind+Prs+Sg2+ConNeg: pole
     olema+V+Ind+Prs+Sg3+ConNeg: pole
     olema+V+Ind+Prs+Pl1+ConNeg: pole
     olema+V+Ind+Prs+Pl2+ConNeg: pole
     olema+V+Ind+Prs+Pl3+ConNeg: pole
     olema+V+Ind+Prs+4+ConNeg: polda
     # indicative mood
     # past tense
     #
     olema+V+Ind+Prt+Sg1: olin
     olema+V+Ind+Prt+Sg2: olid
     olema+V+Ind+Prt+Sg3: oli
     olema+V+Ind+Prt+Pl1: olime
     olema+V+Ind+Prt+Pl2: olite
     olema+V+Ind+Prt+Pl3: olid
     olema+V+Ind+Prt+4: oldi
     olema+V+Ind+Prt+Sg1+ConNeg: olnud
     olema+V+Ind+Prt+Sg2+ConNeg: olnud
     olema+V+Ind+Prt+Sg3+ConNeg: olnud
     olema+V+Ind+Prt+Pl1+ConNeg: olnud
     olema+V+Ind+Prt+Pl2+ConNeg: olnud
     olema+V+Ind+Prt+Pl3+ConNeg: olnud
     olema+V+Ind+Prt+4+ConNeg: oldud
     olema+V+Ind+Prt+Sg1+ConNeg: polnud
     olema+V+Ind+Prt+Sg2+ConNeg: polnud
     olema+V+Ind+Prt+Sg3+ConNeg: polnud
     olema+V+Ind+Prt+Pl1+ConNeg: polnud
     olema+V+Ind+Prt+Pl2+ConNeg: polnud
     olema+V+Ind+Prt+Pl3+ConNeg: polnud
     olema+V+Ind+Prt+4+ConNeg: poldud
     # conditional mood
     # present tense
     #
     olema+V+Cond+Prs+Sg1: oleksin
     olema+V+Cond+Prs+Sg2: oleksid
     olema+V+Cond+Prs+Sg3: oleks
     olema+V+Cond+Prs+Pl1: oleksime
     olema+V+Cond+Prs+Pl2: oleksite
     olema+V+Cond+Prs+Pl3: oleksid
     olema+V+Cond+Prs+4: oldaks
     olema+V+Cond+Prs+Sg1+ConNeg: oleks
     olema+V+Cond+Prs+Sg2+ConNeg: oleks
     olema+V+Cond+Prs+Sg3+ConNeg: oleks
     olema+V+Cond+Prs+Pl1+ConNeg: oleks
     olema+V+Cond+Prs+Pl2+ConNeg: oleks
     olema+V+Cond+Prs+Pl3+ConNeg: oleks
     olema+V+Cond+Prs+4+ConNeg: oldaks
     olema+V+Cond+Prs+Sg1+ConNeg: poleks
     olema+V+Cond+Prs+Sg2+ConNeg: poleks
     olema+V+Cond+Prs+Sg3+ConNeg: poleks
     olema+V+Cond+Prs+Pl1+ConNeg: poleks
     olema+V+Cond+Prs+Pl2+ConNeg: poleks
     olema+V+Cond+Prs+Pl3+ConNeg: poleks
     olema+V+Cond+Prs+4+ConNeg: poldaks
     # conditional mood
     # past tense
     #
     olema+V+Cond+Prt+Sg1: olnuksin
     olema+V+Cond+Prt+Sg2: olnuksid
     olema+V+Cond+Prt+Sg3: olnuks
     olema+V+Cond+Prt+Pl1: olnuksime
     olema+V+Cond+Prt+Pl2: olnuksite
     olema+V+Cond+Prt+Pl3: olnuksid
     olema+V+Cond+Prt+4: olduks
     olema+V+Cond+Prt+Sg1+ConNeg: olnuks
     olema+V+Cond+Prt+Sg2+ConNeg: olnuks
     olema+V+Cond+Prt+Sg3+ConNeg: olnuks
     olema+V+Cond+Prt+Pl1+ConNeg: olnuks
     olema+V+Cond+Prt+Pl2+ConNeg: olnuks
     olema+V+Cond+Prt+Pl3+ConNeg: olnuks
     olema+V+Cond+Prt+4+ConNeg: olduks
     # imperative mood
     #
     olema+V+Imprt+Sg2: ole
     olema+V+Imprt+Sg3: olgu
     olema+V+Imprt+Pl1: olgem
     olema+V+Imprt+Pl2: olge
     olema+V+Imprt+Pl3: olgu
     olema+V+Imprt+4: oldagu
     olema+V+Imprt+Sg2+ConNeg: ole
     olema+V+Imprt+Sg3+ConNeg: olgu
     olema+V+Imprt+Pl1+ConNeg: olgem
     olema+V+Imprt+Pl2+ConNeg: olge
     olema+V+Imprt+Pl3+ConNeg: olgu
     olema+V+Imprt+4+ConNeg: oldagu
     olema+V+Imprt+Sg2+ConNeg: pole
     olema+V+Imprt+Sg3+ConNeg: polgu
     olema+V+Imprt+Pl1+ConNeg: polgem
     olema+V+Imprt+Pl2+ConNeg: polge
     olema+V+Imprt+Pl3+ConNeg: polgu
     olema+V+Imprt+4+ConNeg: poldagu
     # oblique mood (quotative)
     # present tense
     #
     olema+V+Quo+Prs+Sg1: olevat
     olema+V+Quo+Prs+Sg2: olevat
     olema+V+Quo+Prs+Sg3: olevat
     olema+V+Quo+Prs+Pl1: olevat
     olema+V+Quo+Prs+Pl2: olevat
     olema+V+Quo+Prs+Pl3: olevat
     olema+V+Quo+Prs+4: oldavat
     olema+V+Quo+Prs+Sg1+ConNeg: olevat
     olema+V+Quo+Prs+Sg2+ConNeg: olevat
     olema+V+Quo+Prs+Sg3+ConNeg: olevat
     olema+V+Quo+Prs+Pl1+ConNeg: olevat
     olema+V+Quo+Prs+Pl2+ConNeg: olevat
     olema+V+Quo+Prs+Pl3+ConNeg: olevat
     olema+V+Quo+Prs+4+ConNeg: oldavat
     olema+V+Quo+Prs+Sg1+ConNeg: polevat
     olema+V+Quo+Prs+Sg2+ConNeg: polevat
     olema+V+Quo+Prs+Sg3+ConNeg: polevat
     olema+V+Quo+Prs+Pl1+ConNeg: polevat
     olema+V+Quo+Prs+Pl2+ConNeg: polevat
     olema+V+Quo+Prs+Pl3+ConNeg: polevat
     olema+V+Quo+Prs+4+ConNeg: poldavat
     # oblique mood (quotative)
     # past tense
     #
     olema+V+Quo+Prt+Sg1: olnuvat
     olema+V+Quo+Prt+Sg2: olnuvat
     olema+V+Quo+Prt+Sg3: olnuvat
     olema+V+Quo+Prt+Pl1: olnuvat
     olema+V+Quo+Prt+Pl2: olnuvat
     olema+V+Quo+Prt+Pl3: olnuvat
     olema+V+Quo+Prt+4: oldanuvat
     olema+V+Quo+Prt+Sg1+ConNeg: olnuvat
     olema+V+Quo+Prt+Sg2+ConNeg: olnuvat
     olema+V+Quo+Prt+Sg3+ConNeg: olnuvat
     olema+V+Quo+Prt+Pl1+ConNeg: olnuvat
     olema+V+Quo+Prt+Pl2+ConNeg: olnuvat
     olema+V+Quo+Prt+Pl3+ConNeg: olnuvat
     olema+V+Quo+Prt+4+ConNeg: oldanuvat
     olema+V+Quo+Prt+Sg1+ConNeg: polnuvat
     olema+V+Quo+Prt+Sg2+ConNeg: polnuvat
     olema+V+Quo+Prt+Sg3+ConNeg: polnuvat
     olema+V+Quo+Prt+Pl1+ConNeg: polnuvat
     olema+V+Quo+Prt+Pl2+ConNeg: polnuvat
     olema+V+Quo+Prt+Pl3+ConNeg: polnuvat
     olema+V+Quo+Prt+4+ConNeg: poldanuvat
     # jussive mood
     # present tense
     #
     olema+V+Jus+Prs+Sg1: olgu
     olema+V+Jus+Prs+Sg2: olgu
     olema+V+Jus+Prs+Sg3: olgu
     olema+V+Jus+Prs+Pl1: olgu
     olema+V+Jus+Prs+Pl2: olgu
     olema+V+Jus+Prs+Pl3: olgu
     olema+V+Jus+Prs+4: oldagu
     olema+V+Jus+Prs+Sg1+ConNeg: olgu
     olema+V+Jus+Prs+Sg2+ConNeg: olgu
     olema+V+Jus+Prs+Sg3+ConNeg: olgu
     olema+V+Jus+Prs+Pl1+ConNeg: olgu
     olema+V+Jus+Prs+Pl2+ConNeg: olgu
     olema+V+Jus+Prs+Pl3+ConNeg: olgu
     olema+V+Jus+Prs+4+ConNeg: oldagu
     # jussive mood
     # past tense
     #
     olema+V+Jus+Prt+Sg1: olnud
     olema+V+Jus+Prt+Sg2: olnud
     olema+V+Jus+Prt+Sg3: olnud
     olema+V+Jus+Prt+Pl1: olnud
     olema+V+Jus+Prt+Pl2: olnud
     olema+V+Jus+Prt+Pl3: olnud
     olema+V+Jus+Prt+4: oldud
     olema+V+Jus+Prt+Sg1+ConNeg: olnud
     olema+V+Jus+Prt+Sg2+ConNeg: olnud
     olema+V+Jus+Prt+Sg3+ConNeg: olnud
     olema+V+Jus+Prt+Pl1+ConNeg: olnud
     olema+V+Jus+Prt+Pl2+ConNeg: olnud
     olema+V+Jus+Prt+Pl3+ConNeg: olnud
     olema+V+Jus+Prt+4+ConNeg: oldud
     olema+V+Jus+Prt+Sg1+ConNeg: polnud
     olema+V+Jus+Prt+Sg2+ConNeg: polnud
     olema+V+Jus+Prt+Sg3+ConNeg: polnud
     olema+V+Jus+Prt+Pl1+ConNeg: polnud
     olema+V+Jus+Prt+Pl2+ConNeg: polnud
     olema+V+Jus+Prt+Pl3+ConNeg: polnud
     olema+V+Jus+Prt+4+ConNeg: poldud
     #
     # Infinitive
     #
     olema+V+Inf: olla
     #
     # Supine
     #
     olema+V+Sup: olema
     olema+V+Sup+Ill: olema
     olema+V+Sup+Ine: olemas
     olema+V+Sup+Ela: olemast
     olema+V+Sup+Tra: olemaks
     olema+V+Sup+VAbess: olemata
     # ? olema+V+Sup+4: oldama     
     #
     # Participle
     #
     olema+V+PrsPrc: olev
     olema+V+PrsPrc+4: oldav
     olema+V+PrfPrc: olnud
     olema+V+PrfPrc+4: oldud
     #
     # Gerund
     #
     olema+V+Ger: olles


# The verb forms list should be complete now
